臺灣臺南地方法院刑事判決　　　　　　 96年度簡上字第309號
上　訴　人　臺灣臺南地方法院檢察署檢察官
被　　　告　乙○○
上列上訴人因傷害等案件，不服本院96年度簡字第1609號，中華
民國96年5月7日第一審刑事簡易判決（檢察官聲請簡易判決處刑
案號：96年度調偵字第372號），提起上訴，本院第二審合議庭
判決如下︰
    主  文
原判決撤銷。
乙○○犯毀損他人物品罪，處拘役肆拾日，如易科罰金，以銀元
佰元即新台幣玖佰元折算壹日；減為拘役貳拾日，如易科罰金
，以銀元佰元即新台幣玖佰元折算壹日。又犯傷害罪，處有期
徒刑貳月，如易科罰金，以銀元佰元即新台幣玖佰元折算壹日
；減為有期徒刑壹月，如易科罰金，以銀元佰元即新台幣玖佰
元折算壹日。均緩刑貳年。
    事  實
一、乙○○於民國95年3月26日17時許，在臺南縣關廟鄉之「超
    級座KTV」內，與甲○○因細故發生口角，乃基於毀損他人
    物品之犯意，持路旁之旗座砸毀甲○○所有停放在前開KTV
    停車場內之車牌號碼ZI–2485號自用小客車後車窗及車燈；
    嗣於同日19時許，為甲○○發現上情，乃偕同友人張炎宗至
    乙○○位於臺南縣關廟鄉○○街258巷10號住處理論，詎乙
    ○○見狀竟以腳踹甲○○腹部，及徒手毆打甲○○頭部，致
    甲○○因而受有頭部外傷合併後枕二處血腫及尾骨挫傷等傷
    害。
二、案經甲○○提出告訴，由臺灣臺南地方法院檢察官偵查後聲
    請以簡易判決處刑。
    理  由
一、訊據被告乙○○坦承有持路旁旗座砸毀甲○○所有自用小客
    車之後車窗及車燈之事實，核與告訴人甲○○指訴及證人張
    炎宗於警詢中供述情節相符。至於傷害部分被告雖坦承有以
    腳踹告訴人腹部之事實，然辯稱：他並未毆打甲○○頭部云
    云。惟查：被告毆打告訴人頭部成傷部分，業據證人即告訴
    人甲○○於警詢及偵查中供述綦詳。再證人張炎宗於警詢中
    亦供稱有看到被告用腳踹告訴人的腹部，及用手打告訴人的
    頭部（偵查卷第50 頁）。又依卷附臺南市立醫院診斷書（
    偵查卷第4頁）所載，告訴人亦確實受有頭部外傷合併後枕
    二處血腫之傷害，而告訴人就醫日期即係案發當日（95年3
    月26日）且係急診就醫。由告訴人、證人之供述參諸前開診
    斷證明書之記載，足認告訴人前開頭部傷害應係被告所造成
    ，告訴人、證人之供述應與事實相符而可採信。被告前開所
    辯，尚不足採。
        至於本案聲請簡易判決處刑書犯罪事實欄雖載被告係陸
    續持菜刀、木棍及鐵棍等物毆打告訴人，並經原審簡易判決
    書引用為犯罪事實。惟被告否認有持菜刀、木棍及鐵棍等物
    毆打告訴人之事實。證人即告訴人於警詢中亦供稱：「．．
    ．到乙○○家理論時，乙○○就衝出來拿起旁邊的木棍要打
    我，被張炎宗和乙○○的父親架走；又再檢旁邊的鐵棍要打
    我，一樣被架開拉到房子裡；其後乙○○就拿著菜刀又衝出
    來要殺我，被拉住後又用腳踹我的肚子．．．」；證人張炎
    宗於警詢中亦證稱：「．．．到乙○○家理論時，乙○○就
    衝出來拿起旁邊的木棍要打甲○○，我和乙○○的父親架走
    到房內後；又衝出來，又再檢旁邊的鐵棍要打甲○○，我一
    樣把他架開拉到房子裡；其後乙○○就拿著菜刀又衝出來要
    殺甲○○，被乙○○的父親拉回屋內．．．」。足見被告雖
    有陸續持木棍、鐵棍及菜刀等物，但均被阻止而未以前開器
    械毆打告訴人，附此敘明。
        綜上所述，本案事證明確，被告毀損及傷害犯行均堪認
    定。
二、核被告所為，係犯刑法第277條第1項之傷害罪及第354條之
    毀損罪，且所犯二罪，犯意各別，行為互殊，應分別論處。
    原審以本案事證明確，並審酌被告犯罪動機及目的，兩造業
    經調解不成，被告並無前科，犯後坦承犯行等一切情狀、判
    處被告毀損罪部分拘役40日，傷害罪部分有期徒刑2月，並
    分別諭知易科罰金之標準，固非無見。惟被告並無陸續持菜
    刀、木棍及鐵棍等物毆打告訴人之事實已如前述，原審引用
    聲請簡易判決處刑書內容，認被告有陸續持菜刀、木棍及鐵
    棍等物毆打告訴人之事實，並認未扣案之菜刀1把、木棍及
    鐵棍各1枝等物係被告所有用以毆打告訴人之物而逕予諭知
    沒收，尚屬有誤。再被告行為後中華民國96年罪犯減刑條例
    已於96年7月16日起施行。被告犯罪在96年4月24日以前，依
    中華民國96年罪犯減刑條例第2條第1項第3款、第7條之規定
    ，應將其宣告刑減2分之1，原判決未及審酌前開減刑事由。
    上訴人上訴指原審量刑過輕雖無理由，惟原審判決既有前開
    未及審酌或違誤之處，原判決即屬無可維持，應由本院將原
    判決撤銷改判如主文第2項所示之刑，並均諭知如易科罰金
    之折算標準。
三、又查被告未曾受過有期徒刑以上刑之宣告，此有臺灣高等法
    院被告前案紀錄表在卷可憑，素行尚可，被告因細故與告訴
    人發生爭執，情緒一時失控，誤觸刑章，惟其犯後已坦承犯
    行，深具悔意，事後亦與告訴人成立調解，取得告訴人之諒
    解。本院認被告經此科刑教訓後，當知所警惕，應無再犯之
    虞，其所受宣告之刑以暫不執行為適當，爰併就前開二罪均
    宣告緩刑2年，以啟自新。
四、另被告行為後刑法於95年7月1日修正施行其中：
（一）關於修正之刑法第2條第1項為新舊法比較適用之準據法，
      本身無關行為可罰性要件之變更，非屬刑罰法律變更，無
      比較新舊法問題，應逕適用修正後之規定。
（二）關於易科罰金部分，依修正前刑法第41條第1項、修正前
      罰金罰鍰提高標準條例第2條及現行法規所定貨幣單位折
      算新臺幣條例第2條規定，應以新臺幣300元至900元折算
      壹日；依修正後刑法第41條第1項規定，則係以新臺幣一
      千元、二千元或三千元折算壹日。比較新舊法結果，應以
      舊法之折算金額較少對被告有利，爰依修正前刑法第41條
      第1項規定諭知易科罰金之折算標準。
（三）關於緩刑部分，犯罪在新法施行前，新法施行後，緩刑之
      宣告，應適用新法第74條之規定（最高法院95年第8次刑
      事庭會議結論）
五、據上論斷，應依刑事訴訟法第455條之1第1項、第3項、第36
    9 條第1項前段、第364條、第299條第1項前段，刑法（修正
    後）第2條第1項前段、第277條第1項、第354條、（修正後
    ）第74條第1項第1款，修正前刑法第41條第1項前段，廢止
    前罰金罰鍰提高標準條例第2條，刑法施行法第1條之1，中
    華民國96年罪犯減刑條例第2條第1項第3款、第7條第1項、
    第2項、第9條，判決如主文。
本案經檢察官丙○○到庭執行職務。
中　　華　　民　　國　　96　　年　　10　　月　　 8　　日
　　　　　　　　　刑事第四庭  審判長法　官  鄭文祺
                                    法  官  許蕙蘭
                                    法  官  黃翰義
以上正本證明與原本無異。
不得上訴。
                                    書記官  黃雅雲
中　　華　　民　　國　　96　　年　　10　　月　　8 　　日
附錄本案論罪科刑法條全文
刑法第277條第1項：
傷害人之身體或健康者，處3年以下有期徒刑、拘役或1,000元以
下罰金。
刑法第354條：
毀棄、損壞前二條以外之他人之物或致令不堪用，足以生損害於
公眾或他人者，處2年以下有期徒刑、拘役或5百元以下罰金。
